

### **Daniel Miranda Horta**

Endereço para acessar este CV: http://lattes.cnpq.br/8766110413067370 ID Lattes: 8766110413067370

Última atualização do currículo em 28/07/2020

Possui graduação em Engenharia Mecatrônica pela Pontifícia Universidade Católica de Minas Gerais (2011) e mestrado em Engenharia Mecânica pela Pontifícia Universidade Católica de Minas Gerais (2015), Foi coordenador de curso da Faculdade do Noroeste de Minas e professor da Faculdade do Noroeste de Minas. Tem experiência na área de Engenharia de Materiais e Metalúrgica, com ênfase em Conformação Mecânica, atuando principalmente nos seguintes temas: aço inoxidável aisi 304, análise por elementos finitos, ensaio de compressão, conformação incremental de contato único (spif). Pesquisador na área de pavimentação atuando com os temas: cimento asfáltico, cbuq, revestimento flexível e polímeros. (Texto informado pelo autor)

## Identificação

Nome em citações bibliográficas

**Lattes iD** 

Daniel Miranda Horta

HORTA, D. M.



http://lattes.cnpg.br/8766110413067370

### **Endereço**

## Formação acadêmica/titulação

2012 - 2015

Mestrado em Engenharia Mecânica (Conceito CAPES 4).

Pontifícia Universidade Católica de Minas Gerais, PUC Minas, Brasil.

Título: ANÁLISE DO ESTADO LIMITE DE CONFORMAÇÃO DO AÇO AISI 304 CONFORMADO ATRAVÉS DO PROCESSO DE CONFORMAÇÃO INCREMENTAL DE CONTATO ÚNICO, Ano de

Obtenção: 2015.

Orientador: Jánes Landre Júnior.

Palavras-chave: Conformação incremental de contato único; SPIF; Aço inoxidável AISI 304;

Dureza; Espessura. Grande área: Engenharias

Grande Área: Engenharias / Área: Engenharia Mecânica / Subárea: Processos de

Fabricação.

Setores de atividade: Pesquisa e desenvolvimento científico; Fabricação de produtos de

metal, exceto máquinas e equipamentos. Graduação em Engenharia Mecânica.

Pontifícia Universidade Católica de Minas Gerais, PUC Minas, Brasil.

Título: Sistema anti-balanço de carga em pontes rolantes.

Orientador: Nilson de Figueiredo Filho.

## Formação Complementar

2018 - 2018

2003 - 2011

Extensão universitária em Programa de Desenvolvimento Docenrte. (Carga horária: 15h).

Faculdade do Noroeste de Minas, FINOM, Brasil.

2018 - 2018

Extensão universitária em Capacitação Pedagógica. (Carga horária: 15h).

Faculdade do Noroeste de Minas, FINOM, Brasil.

# Atuação Profissional

Faculdade do Noroeste de Minas, FINOM, Brasil.

Vínculo institucional

2016 - 2020 Vínculo: Celetista, Enquadramento Funcional: Professor, Carga horária: 16

Vínculo institucional

2016 - 2020 Vínculo: Celetista, Enquadramento Funcional: Coordenador de Curso, Carga horária: 24

**Atividades** 

03/2018 - 07/2020 Ensino, Engenharia de segurança do trabalho, Nível: Pós-Graduação

Disciplinas ministradas

Gerenciamento, prevenção e controle de riscos em máquinas, equipamentos e instalações

- Mecânica

02/2018 - 07/2020 Ensino, Engenharia Civil, Nível: Graduação

Disciplinas ministradas Mecânica dos fluidos

**02/2018 - 07/2020** Ensino, Engenharia Mecatrônica, Nível: Graduação

Disciplinas ministradas Fenômenos de transporte

02/2017 - 07/2020 Ensino, Engenharia Mecatrônica, Nível: Graduação

Disciplinas ministradas

Processos físicos de fabricação industrial

08/2016 - 07/2020 Ensino, Engenharia Mecatrônica, Nível: Graduação

Disciplinas ministradas Teoria de Circuitos

08/2016 - 07/2020 Ensino, Engenharia Civil, Nível: Graduação

Disciplinas ministradas Estruturas de Madeira

02/2016 - 07/2020 Ensino, Engenharia Civil, Nível: Graduação

Disciplinas ministradas Estruturas Metálicas Mecânicas dos Sólidos

02/2016 - 07/2020 Ensino, Engenharia Mecatrônica, Nível: Graduação

Disciplinas ministradas Eletricidade Aplicada

Pontifícia Universidade Católica de Minas Gerais, PUC Minas, Brasil.

Vínculo institucional

**2007 - 2007** Vínculo: Colaborador, Enquadramento Funcional: Estagiário, Carga horária: 20

Aethra Indústria de Auto Peças, AETHRA, Brasil.

Vínculo institucional

2010 - 2012 Vínculo: , Enquadramento Funcional: Projetista CAD, Carga horária: 44

Outras informações

Desenvolvimento de projetos de dispositivos em 3D, bem como detalhamento dos projetos

em 2D e preparação de listas de materiais e peças necessárias para a sua construção. Desenvolvimento de layouts de células e linhas de montagem. Desenvolvimento de

instrução de trabalho para a correta operação do processo de montagem.

Fiat Automoveis - Matriz, FIASA, Brasil.

Vínculo institucional

**Outras informações** 

2014 - 2015 Vínculo: , Enquadramento Funcional: Analista de Processos, Carga horária: 40

Controle de qualidade na FIAT Chrysler Automobiles. Desenvolvimento de sistemas de controle para análise de produção de peças estampadas e soldadas. Utilizando o sistema GD&T para desenvolver sistema de referência e definir a área e setores de análise do

produto estampado e soldado.

# Projetos de pesquisa

2009 - 2010 Análise de processo de conformação incremental

Descrição: Montagem do processo de conformação incremental para análise de seus

parâmetros..

Situação: Em andamento; Natureza: Pesquisa.

Integrantes: Daniel Miranda Horta - Coordenador.

**2007 - 2007** Processo de conformação em placas soldadas

Descrição: Desenvolvimento de ensaios de tração e conformação em placas de diferentes

espessuras soldadas para análise das características da nova placa formada..

Situação: Desativado; Natureza: Pesquisa.

# Áreas de atuação

1.	Grande área: Engenharias / Área: Engenharia de Materiais e Metalúrgica / Subárea: Metalurgia de Transformação/Especialidade: Conformação Mecânica.
2.	Grande área: Engenharias / Área: Engenharia Civil / Subárea: Infra-Estrutura de
3.	Transportes/Especialidade: Rodovias; Projeto e Construção. Grande área: Engenharias / Área: Engenharia Mecânica / Subárea: Projetos de
	Máquinas/Especialidade: Controle de Sistemas Mecânicos.

#### **Idiomas**

Inglês	Compreende Bem, Fala Bem, Lê Bem, Escreve Bem.
Espanhol	Compreende Razoavelmente, Fala Pouco, Lê Razoavelmente, Escreve Pouco.

## Produções

#### Produção bibliográfica

### Apresentações de Trabalho

- 1. SILVA; **HORTA, D. M.**. CONTROLE ELETRÔNICO DE VAZÃO E TEMPERATURA PARA BANHO: economia, conforto e comodidade. 2018. (Apresentação de Trabalho/Congresso).
- 2. SILVA, M. A. ; **HORTA, D. M.** . SISTEMA INTELIGENTE DE BOMBEAMENTO DE ÁGUA CINZAS. 2018. (Apresentação de Trabalho/Congresso).
- **3.** PAGLARINI, M. P.; **HORTA, D. M.** . AUTOMAÇÃO INDUSTRIAL: Implantação de um Sistema Automatizado de Paletização. 2018. (Apresentação de Trabalho/Congresso).
- **4.** FERREIRA, I. M. C.; SANTOS JUNIOR, J.; MOTA, H. S.; **HORTA, D. M.** . ADIÇÃO DE POLÍMEROS EM MISTURA ASFALTICA. 2016. (Apresentação de Trabalho/Congresso).
- 5. FERREIRA, I. M. C.; MOTA, H. S.; **HORTA, D. M.**. UTILIZAÇÃO DE POLÍMERO PARA REVESTIMENTO ASFÁLTICO. 2016. (Apresentação de Trabalho/Congresso).
- 6. **PHORTA, D. M.**; LANDRE JUNIOR, J.; SANTOS, I. B.; OLIVEIRA, N. M. P. . ESTAMPAGEM INCREMENTAL DO AÇO INOX AISI 304. 2015. (Apresentação de Trabalho/Congresso).
- 7. SCARI, A. S.; POCKSZEVNICKI, B.; HORTA, D. M.; TEIXEIRA, F.; MIRANDA, V. . AVALIAÇÃO DA COMPRESSÃO DE UMA LIGA DE ALUMÍNIO: EXPERIMENTAL X NUMÉRICO. 2014. (Apresentação de Trabalho/Congresso).

#### **Eventos**

#### Organização de eventos, congressos, exposições e feiras

- 1. HORTA, D. M.. Semana Acadêmica Inovação e Desenvolvimento Tecnológico. 2018. (Congresso).
- 2. HORTA, D. M.. VII CONNIC Congresso do Noroeste Mineiro de Iniciação Científica. 2017. (Congresso).

Página gerada pelo Sistema Currículo Lattes em 03/06/2021 às 5:51:18